# 捆绑贷款利息资本化问题请版主指点!!

提问人：xuxcpa 时间：2017-01-16 06:27:23
公司购入物业并拟进行全面改建后对外出租,现一银行贷款条件为:物业贷款 1 亿,(用物业的房产证土地证抵押),同时还要求做一个存单质押(表面上为流动资金贷款)1亿存单存其银行,再发放一亿贷款给公司.请教的是:物业购入到开始装修中间(有设计招标等环节),这一时间是否要利息资本化?按什么样的金额来计算资本化(物业占用资金大于物业贷款)?由于后一笔贷款是作为前笔贷款的条件,实质上公司只增加利息支出(存进贷出同样金额),是否要考虑此贷款的利息资本化问题???请指点,

回答人：chenyiwei
企业外购房地产再进行装修用于出租，该贷款的目的是支付房产购买价款。但装修和房产本身是不同的两项资产，房产在购入时事实上已经达到预定可使用状态，故不属于可以资本化的对象。你所说的这些贷款的利息支出均应在发生时予以费用化处理。

提问人：jwl0102 时间：2017-01-17 14:05:24
陈老师，若是购买的房地产属于毛坯房，对于装修的费用及贷款的利息支出是否可以资本化处理？

回答人：chenyiwei
不建议资本化。相对于购房款，装修是小头，而且装修的时间一般不长，所以装修不是符合资本化条件的资产。